臺灣橋頭地方法院刑事判決　
111年度審交易字第715號
聲  請  人  臺灣橋頭地方檢察署檢察官
被      告  LE VAN DAT  (中文姓名：黎文達)





上列被告因公共危險案件，經檢察官聲請以簡易判決處刑（111
年度撤緩速偵字第34號），本院認不宜逕以簡易判決處刑（111
年度交簡字第1810號），改依通常程序審理，判決如下：
    主  文
本件公訴不受理。
    理  由
一、按檢察官聲請以簡易判決處刑之案件，經法院認為有刑事訴
    訟法第451條之1第4項但書之情形者，應適用通常程序審判
    之，刑事訴訟法第452條定有明文。經查，本件被告被訴公
    共危險案件，本院於審理後，認有刑事訴訟法第451條之1 
    第4項但書第3款之情形，揆諸前揭規定，應適用通常程序審
    判之，合先敘明。
二、聲請簡易判決處刑意旨略以：被告LE VAN DAT於民國110年1
    月26日18時許，在高雄市大寮區某友人住處飲用臺灣啤酒3 
    罐後，仍於同日20時許，基於不能安全駕駛動力交通工具之
    犯意，騎乘電動自行車上路。嗣於同日21時30分許，行經高
    雄市鳥松區澄清路與本館路口，因未開車燈而為警攔查，並
    於同日21時32分許，發現其身上散發酒味，測得其吐氣所含
    酒精濃度為每公升0.27毫克，因認被告涉犯刑法第185條之3
    第1項第1款之不能安全駕駛動力交通工具罪嫌等語。
三、按起訴之程序違背規定者，法院應諭知不受理之判決，並得
    不經言詞辯論為之，刑事訴訟法第303條第1款及第307條分
    別定有明文。次按被告於緩起訴期間，有違背刑事訴訟法第
    253條之2第1項各款之應遵守或履行事項者，檢察官得依職
    權撤銷原處分，繼續偵查或起訴；檢察官依法撤銷緩起訴者
    ，應製作處分書敘述其處分之理由，送達被告，被告接受撤
    銷緩起訴處分書後，得於10日內以書狀敘述不服之理由，經
    原檢察官向直接上級檢察署檢察長或檢察總長聲請再議，該
    再議之聲請如經原檢察官、直接上級檢察署檢察長或檢察總
    長認為有理由，應依法撤銷原處分；緩起訴處分期滿未經撤
    銷者，非有法定事由，不得對於同一案件再行起訴，同法第
    253條之3第1項、第255條第1項、第2項、第256條之1第1項
    、第257條第1項、第258條中段及第260條分別定有明文。是
    檢察官為緩起訴處分之被告於緩起訴處分期間內，有違背刑
    事訴訟法第253條之2第1項各款之應遵守或履行事項者，檢
    察官固得依職權或依告訴人之聲請撤銷原處分，繼續偵查或
    起訴，但此係以緩起訴處分已經合法撤銷為前提，倘撤銷緩
    起訴之處分書未合法送達於被告者，其再議期間既無從起算
    ，則該撤銷緩起訴之處分即難認已確定，在該撤銷緩起訴處
    分確定前，緩起訴處分之效力仍然存在，檢察官自不得對於
    同一案件再行起訴，否則其起訴之程序即屬違背規定（最高
    法院110年度台非字第118號判決參照）。
四、次按關於刑事訴訟之送達文書，準用民事訴訟法之規定，刑
    事訴訟法第62條定有明文。又送達應於受送達人之住居所、
    事務所或營業所行之，倘送達於住居所、事務所或營業所不
    獲會晤應受送達人者，得將文書付與有辨別事理能力之同居
    人或受僱人；若不能送達於應受送達人之住居所、事務所或
    營業所或補充送達者，得將文書寄存送達地之自治或警察機
    關，以為送達；寄存送達自寄存之日起，經10日發生效力，
    民事訴訟法第136條第1項、第137條第1項、第138條第1、2
    項分別定有明文。是寄存送達，限於不能依民事訴訟法第13
    6條及第137條規定行送達者，始得為之，然倘其送達之處所
    ，雖原為應受送達人之住居所、事務所或營業所，但實際上
    已變更者，則該原住居所、事務所或營業所，即非應為送達
    之處所，自不得於該原處所為寄存送達，如為寄存送達，則
    應於應受送達人實際領取該訴訟文書時方生送達之效力。（
    最高法院111年度台上字第545號、110年度台上字第2031號
    判決意旨參照）。
五、經查：
(一)被告因公共危險案件，前經臺灣橋頭地方檢察署（下稱橋頭
    地檢署）檢察官以110年度速偵字第163號為緩起訴處分，被
    告並應於緩起訴處分確定日起1年內，向公庫支付新臺幣（
    下同）4萬元，該緩起訴處分經橋頭地檢署檢察官依職權送
    再議後，臺灣高等檢察署高雄檢察分署檢察長以110年度上
    職議字第1130號處分書駁回再議而確定。嗣被告未履行前述
    向公庫捐款之負擔，橋頭地檢署檢察官乃以111年度撤緩字
    第102號撤銷上開緩起訴處分並向本院聲請以簡易判決處刑
    （即本案原案號：111年度交簡字第1810號）等情，業經本
    院核閱相關案卷無誤。
(二)檢察官上開撤銷緩起訴處分書，固於111年5月6日送達「彰
    化縣○○鎮○○路000號3樓」，然因未獲會晤本人，而將該文書
    交與受僱人；又於於111年5月10日送達「彰化縣○○鎮○○路00
    00號」，然因未獲會晤本人，亦無同居人或受僱人，而轉寄
    存送達於彰化縣政府警察局鹿港分局海埔派出所等情，有送
    達證書2份在卷可考。惟查，「彰化縣○○鎮○○路0000號」址
    雖曾登記為被告被告居留地址（見高雄市政府警察局仁武分
    局刑案卷宗第15至17頁），然現已非被告登記之居留地址，
    且被告於110年12月15日止經登記為失聯，有移工動態查詢
    系統-藍領外國人詳細資料表在卷可按（見本院111年度交簡
    字第1810號卷內），是上開地址於上開撤銷緩起訴處分書寄
    送時已非應為送達之處所。且查，「彰化縣○○鎮○○路000號3
    樓」址，亦係被告前公司長春人力仲介股份有限公司之地址
    ，然被告早於110年2月25日轉出至中豪人力仲介國際開發有
    限公司，復於同年5月20日轉出至滿意人力資源顧問有限公
    司，又於同年7月31日轉出至鼎紘仲介公司，在川益科技股
    份有限公司（下稱川益公司）工作，然於同年12月20日，川
    益公司雇主即通報被告連續曠職3日，失去聯繫等情，有上
    開移工動態查詢系統資料、本院辦理刑事案件電話紀錄查詢
    表在卷足憑，足認上開2址於檢察官送達上開撤銷緩起訴處
    分書之際，均已非被告應受送達之處所，且觀諸卷內證據，
    亦未見檢察官另行查明被告之住居所而另為送達，或以被告
    住居所不明為公示送達，則上開撤銷緩起訴處分書尚未合法
    送達於被告，應甚明確。
(三)上開撤銷緩起訴處分書既未合法送達於被告，被告聲請再議
    期間即無從起算，上開撤銷緩起訴處分仍處於尚未確定之狀
    態，檢察官逕對於被告聲請以簡易判決處刑，揆諸上開說明
    ，其起訴程序不合規定，且其瑕疵無從補正，自應為不受理
    之判決。
六、據上論斷，應依刑事訴訟法刑事訴訟法第452條、第303條第
    1款、第307條，判決如主文。
中　　華　　民　　國　　111 　年　　9 　　月　　14　　日
                  刑事第六庭    審判長法　官陳明呈
                                      法　官姚怡菁
                                      法　官李冠儀
以上正本證明與原本無異。
如不服本判決應於收受送達後20日內向本院提出上訴書狀，並應
敘述具體理由；如未敘述上訴理由者，應於上訴期間屆滿後20日
內向本院補提理由書（均須按他造當事人之人數附繕本）「切勿
逕送上級法院」。
中　　華　　民　　國　　111 　年　　9 　　月　　14　　日
       　　　　　　　　　　　　      書記官　顏宗貝